# Results from the transducer 

Find three examples of nouns showing the results from the transducer.

### Noun: gizon 'man'   

#### Surface forms without .twol:

hfst-fst2strings eus.lexc.hfst

* `gizon<n><indef>:gizon`
* `gizon<n><def><sing>:gizon>{r}{a}`
* `gizon<n><def><pl>:gizon>{r}{a}k`
* `gizon<n><abs>:gizon`
* `gizon<n><erg>:gizon>{r}{e}k`
* `gizon<n><dat>:gizon>{r}{e}i`
* `gizon<n><gen>:gizon>{r}en`
* `gizon<n><inst>:gizon>{e}z`
* `gizon<n><com>:gizon>{r}ekin`
* `gizon<n><ben>:gizon>{r}entzat`
* `gizon<n><csl>:gizon>{r}engatik`

#### Surface forms using eus.twol:

make

hfst-fst2strings eus.gen.hfst

* `gizon<n><indef>:gizon`
* `gizon<n><abs>:gizon`
* `gizon<n><def><sing>:gizona`
* `gizon<n><def><pl>:gizonak`
* `gizon<n><erg>:gizonek`
* `gizon<n><dat>:gizonei`
* `gizon<n><gen>:gizonen`
* `gizon<n><inst>:gizonez`
* `gizon<n><com>:gizonekin`
* `gizon<n><ben>:gizonentzat`
* `gizon<n><csl>:gizonengatik`

### Noun: txakur 'dog'

#### Surface forms without .twol: 

hfst-fst2strings eus.lexc.hfst 

* `txakur<n><indef>:txakur`
* `txakur<n><def><sing>:txakur>{r}{a}`
* `txakur<n><def><pl>:txakur>{r}{a}k`
* `txakur<n><abs>:txakur`
* `txakur<n><erg>:txakur>{r}{e}k`
* `txakur<n><dat>:txakur>{r}{e}i`
* `txakur<n><gen>:txakur>{r}en`
* `txakur<n><inst>:txakur>{e}z`
* `txakur<n><com>:txakur>{r}ekin`
* `txakur<n><ben>:txakur>{r}entzat`
* `txakur<n><csl>:txakur>{r}engatik`

#### Surface forms using eus.twol:

make

hfst-fst2strings eus.gen.hfst 

* `txakur<n><indef>:txakur`
* `txakur<n><abs>:txakur`
* `txakur<n><def><sing>:txakurra`
* `txakur<n><def><pl>:txakurrak`
* `txakur<n><erg>:txakurrek`
* `txakur<n><dat>:txakurrei`
* `txakur<n><gen>:txakurren`
* `txakur<n><inst>:txakurez`
* `txakur<n><com>:txakurrekin`
* `txakur<n><ben>:txakurrentzat`
* `txakur<n><csl>:txakurrengatik`


### Noun: etxe 'house' 

#### Surface forms without twol: 

hfst-fst2strings eus.lexc.hfst 

* `etxe<n><ine>:etxe>{a}n`
* `etxe<n><ela>:etxe>tik`
* `etxe<n><all>:etxe>ra`
* `etxe<n><ter>:etxe>raino`
* `etxe<n><dir>:etxe>rantz`
* `etxe<n><lgen>:etxe>{a}rena`
* `etxe<n><dest>:etxe>rako`
* `etxe<n><igen>:etxe>ko`
* `etxe<n><indef>:etxe`
* `etxe<n><def><sing>:etxe>{a}`
* `etxe<n><def><pl>:etxe>{a}k`
* `etxe<n><def><sing>:etxe>{r}{a}`
* `etxe<n><def><pl>:etxe>{r}{a}k`
* `etxe<n><abs>:etxe`
* `etxe<n><erg>:etxe>{r}{e}k`
* `etxe<n><dat>:etxe>{r}{e}i`
* `etxe<n><gen>:etxe>{r}en`
* `etxe<n><inst>:etxe>{e}z`
* `etxe<n><com>:etxe>{r}ekin`
* `etxe<n><ben>:etxe>{r}entzat`
* `etxe<n><csl>:etxe>{r}engatik`

#### Surface forms using eus.twol:

make

hfst-fst2strings eus.gen.hfst  

* `etxe<n><indef>:etxe`
* `etxe<n><abs>:etxe`
* `etxe<n><def><sing>:etxea`
* `etxe<n><def><pl>:etxeak`
* `etxe<n><def><sing>:etxea`
* `etxe<n><def><pl>:etxeak`
* `etxe<n><erg>:etxeek`
* `etxe<n><dat>:etxeei`
* `etxe<n><gen>:etxeen`
* `etxe<n><inst>:etxeez`
* `etxe<n><com>:etxeekin`
* `etxe<n><ben>:etxeentzat`
* `etxe<n><csl>:etxeengatik`
* `etxe<n><ine>:etxean`
* `etxe<n><ela>:etxetik`
* `etxe<n><all>:etxera`
* `etxe<n><ter>:etxeraino`
* `etxe<n><dir>:etxerantz`
* `etxe<n><lgen>:etxearena`
* `etxe<n><dest>:etxerako`
* `etxe<n><igen>:etxeko`

